# 500 万以下的设备想一次性扣除，会计处理就不能分年计提折旧？

提问人：aegis 时间：2018-05-11 16:43:52
我都懒得喷这个作者，自己与时俱进不学习嘛也就算了，出来害人就不对了

回答人：chenyiwei
http://bbs.esnai.com/thread-5340611-1-1.html